臺灣高雄地方法院民事裁定
111年度鳳簡聲字第8號
聲  請  人  侯珷文  
相  對  人  李宗憲  


上列當事人間聲請停止強制執行事件，本院裁定如下：
    主  文
聲請人供擔保新臺幣貳拾柒萬元後，臺灣橋頭地方法院一一一年
度司執字第四六八八一號清償票款強制執行事件之執行程序，於
本院一一一年度鳳簡字第四八二號確認本票債權不存在事件判決
確定、和解或撤回起訴前，應暫予停止。
    理  由
一、聲請意旨略以：相對人持附表所示本票（下稱系爭本票）經
    臺灣橋頭地方法院(下稱橋頭地院)以民國111年度司票字第1
    91號裁定（下稱系爭本票裁定）准許後，即執系爭本票裁定
    暨確定證明書為執行名義，向橋頭地院聲請強制執行聲請人
    之財產，經橋頭地院以111年度司執字第46881號清償票款事
    件（下稱系爭執行事件）受理在案。惟相對人要求聲請人簽
    發系爭本票作為購買房屋之保證票據，嗣相對人收取系爭本
    票後卻將房屋轉賣予第三人，聲請人已另行具狀向橋頭地院
    提起確認本票債權不存在之訴，聲請人名下之財產如遭拍賣
    ，勢難回復原狀。為此，願供擔保，請准裁定在確認本票債
    權不存在之訴判決確定前，停止系爭執行事件之執行程序等
    語。
二、按強制執行程序開始後，除法律另有規定外，不停止執行；
    發票人主張本票係偽造、變造者，於前條裁定送達後20日內
    ，得對執票人向為裁定之法院提起確認之訴；發票人主張本
    票債權不存在而提起確認之訴不合於第一項之規定者，法院
    依發票人聲請，得許其提供相當並確實之擔保，停止強制執
    行，強制執行法第18條第1項、非訟事件法第195條第1項、
    第3項定有明文。發票人主張本票債權不存在而提起確認之
    訴不合於非訟事件法第195條第1項所定情形時（例如逾第1
    項所定期間起訴、因偽造、變造以外事由請求確認債權不存
    在等），法院仍得依發票人之聲請，裁量是否許其提供相當
    並確實之擔保以停止強制執行，用資兼顧發票人及執票人之
    權益及本票乃流通票據之經濟效益（參見非訟事件法第195
    條第3項規定之立法理由），而法院據以裁量之基礎，應參
    照強制執行法第18條之規定，須有停止執行之必要（最高法
    院109年台抗字第706號裁定意旨參照）。又對於執行標的物
    之強制執行程序，進行至執行名義所載債權之全部或一部，
    因對於執行標的物之強制執行達其目的時，始為終結，故執
    行標的物經拍賣終結，而未將其賣得價金交付債權人時。對
    於該執行標的物之強制執行程序，不得謂已終結（司法院33
    年院字第2776號解釋參照）。再者，法院依債務人聲請，定
    相當並確實之擔保，為停止強制執行之裁定者，該擔保金額
    之多寡應如何認為相當，固屬法院職權裁量範圍，惟此項擔
    保係備供強制執行債權人因停止執行所受損害之賠償，故法
    院定擔保金額時，應斟酌該債權人因停止執行可能遭受之損
    害，以為衡量之標準。而債權人因停止執行可能遭受之損害
    ，在金錢給付之情形，係指債權人因停止執行延後受償，未
    能即時利用該款項，所可能遭受之損害而言，尚非以執行標
    的物之價值或其債權額為依據（最高法院106年度台抗字第4
    26號、第123號、108年台簡抗字第222號裁定意旨參照）。
三、經查：
(一)本件相對人以系爭本票裁定及確定證明書為執行名義，向橋
    頭地院聲請就聲請人名下之高雄市○○區○○段000地號土地（
    權利範圍10000分之27)，暨坐落其上同段1475建號建物（權
    利範圍全部，門牌號碼：高雄市○○區○○○路000號23樓之2）
    、同段1571建號建物(權利範圍10000分之92)（下合稱系爭
    不動產），及其所有之台中商業銀行左營分行(下稱台中銀
    行)帳號000000000000號帳戶內之財產，在新臺幣(下同)1,5
    00,000元，及自110年12月21日起至清償日止，按週年利率5
    ％計算之利息，暨程序費用2,000元之範圍內為強制執行，經
    橋頭地院以系爭執行事件受理後，由橋頭地院民事執行處將
    系爭執行事件併入訴外人陽光大樓管理委員會前向橋頭地院
    對聲請人之財產聲請強制執行案件即111年度司執字第31760
    號給付管理費事件(下稱甲執行事件)辦理，再經橋頭地院民
    事執行處核發扣押命令後，台中銀行已扣押聲請人名下存款
    12,751元，尚未核發移轉命令予相對人一情，業經本院調閱
    甲執行事件、系爭執行事件等卷宗查核無誤。又聲請人以系
    爭本票係其購屋所交付予相對人之保證票據，惟相對人嗣將
    該屋出賣予第三人為由，於111年4月6日向橋頭地院提起111
    年度橋簡字第454號確認本票債權不存在事件，橋頭地院以1
    11年度橋簡字第454號裁定移送至本院，本院以111年度鳳簡
    字第482號案件(下稱本案訴訟)受理，復經本院調閱橋頭地
    院111年度橋簡字第454號案卷、本案訴訟卷宗核閱屬實。而
    橋頭地院民事執行處固已核發扣押命令，惟尚未核發移轉命
    令予相對人，是相對人之債權尚未確定受清償，難認執行程
    序業已終結。從而，揆諸上開規定及說明，聲請人以本票係
    偽造、變造以外之原因提起本案訴訟事件，並聲請停止系爭
    執行事件，核與非訟事件法第195條第3項規定相符，即屬有
    據。
(二)又相對人因停止執行可能受有之損害，為無法即時依執行時
    程取得受償金額、予以使用之利益。而就金錢使用之利益，
    通常為利息之增生，故以因停止執行之時程長度核算可增生
    之利息，應屬合理。準此，本案訴訟事件，係為不得上訴三
    審之案件，參考各級法院辦案期限實施要點規定，第1、2審
    簡易程序審判案件之期限分別為10個月、2年，共計2年10個
    月，參酌本案訴訟甫經受理，再加上裁判送達、上訴、分案
    等期間計算本案訴訟事件之審理期限約需3年，爰以此為預
    估因獲准停止執行而致相對人執行延宕之期間，而依票據法
    第124條準用同法第28第2項規定，利息按週年利率6％計算相
    對人因停止執行可能發生之損害即以債權額本金1,500,000
    元於延宕期間所生利息損失270,000元（計算式：1,500,000
    元×6％×3年＝270,000元），是聲請人就停止執行所提供之擔
    保金額，應以270,000元為適當。爰准許聲請人供擔保270,0
    00元後，系爭執行事件之執行程序，在本案訴訟判決確定、
    和解或撤回起訴前，應暫予停止。
四、依非訟事件法第195條第3項規定，裁定如主文。 
中　　華　　民　　國　　111 　年　　11　　月　　3 　　日
          　　　　鳳山簡易庭  法　官　　藍雅筠
以上正本係照原本作成。　　　　　　　　　
如對本裁定抗告須於裁定送達後10日內向本院提出抗告狀，並繳
納裁判費新台幣1,000元。
中　　華　　民　　國　　111 　年　　11　　月　　3 　　日
                              書記官    蔡毓琦
附表    編號 發票日 票面金額 （新臺幣） 利息起算日 （提示日） 001 110年11月5日 1,500,000元 110年12月21日